臺灣桃園地方法院民事裁定　　　　　　　95年度訴字第2029號
原　　　告　甲○○
訴訟代理人　楊志航律師
複　代理人　丁○○
被　　　告　乙○○
上列當事人間損害賠償事件，本院裁定如下：
    主  文
原告之訴駁回。
訴訟費用由原告負擔。
    理  由
一、原告起訴略以：丙○○於民國95年9 月4 日夜間駕駛車牌號
    碼M7-9315 號自用小客車搭載原告之子林世傑，行經桃園縣
    蘆竹鄉○○村○○○路○ 段永漢球場旁時，衝向對向車道，
    適有被告乙○○駕駛車牌號碼6B-0869 號自用小客車沿對向
    車道駛來，雖見對向有來車跨越分向限制線行駛，亦未閃避
    並減速慢行而碰撞肇事，致林世傑受有頭、胸、腹部鈍挫傷
    併顱內出血、氣血胸及肝臟裂傷等傷害，經送醫後仍因低血
    容積休克不治死亡。林世傑之死亡與丙○○及被告乙○○之
    加害行為有相當因果關係，爰依侵權行為之法律關係提起本
    件訴訟，並聲明求為判決被告乙○○應與丙○○連帶給付原
    告新台幣2,286,268 元等語。
二、按調解經法院核定後，當事人就該事件不得再行起訴；經法
    院核定之民事調解，與民事確定判決有同一之效力；鄉鎮市
    調解條例第27條第1 、2 項定有明文。又原告之訴，其訴訟
    標的為確定判決效力所及者，法院應以裁定駁回之，民事訴
    訟法第249 條第1 項第7 款亦有明文。查本件丙○○駕駛小
    客車搭載原告之子林世傑行經桃園縣蘆竹鄉○○村○○○路
    ○ 段永漢球場旁與被告駕駛之小客車發生車禍，致林世傑死
    亡事件，前經被告聲請調解，業於95年9 月12日經桃園縣蘆
    竹鄉調解委員會調解成立，就被告與原告部分，強制汽車責
    任險死亡給付由原告向保險公司申領，被告基於道義上同意
    給付原告10,000元，作為林世傑死亡之慰問金，原告同意接
    受，本筆金額於調解成立當場以現金10,000元1 次付清，不
    另立據。該調解書並經本院核定在案，有被告乙○○所提出
    桃園縣蘆竹鄉公所函附桃園縣蘆竹鄉調解委員會95年調字第
    517 刑339 號調解書乙件在卷可稽（見本院卷第17、65頁）
    。又上揭調解書所成立之調解內容與本件損害賠償請求，係
    同一事件，亦為原告所不爭執。則依首揭鄉鎮調解條例規定
    ，該調解與確定判決有同一效力，當事人應不得就該法律關
    係更行起訴。
三、原告就已確定之法律關係更行起訴，違反鄉鎮調解條例第27
    條第1 項規定，其訴顯不合法，自應予以駁回。
四、依民事訴訟法第249 條第1 項第7 款、第95條、第78條裁定
    如主文。
中　　華　　民　　國　　96　　年　　9 　　月　　28　　日
                  民事第二庭    法　官　蔡寶樺
以上正本係照原本作成
如對本裁定抗告須於裁定送達後10日內向本院提出抗告狀，並繳
納抗告費新臺幣1,000元
中　　華　　民　　國　　96　　年　　9 　　月　　28　　日
                                書記官　謝至菁
